【裁判字號】    88,易,4084
【裁判日期】    890629
【裁判案由】    詐欺
【裁判全文】
臺灣板橋地方法院刑事判決                        八十八年度易字第四八四號
    公  訴  人  臺灣板橋地方法院檢察署檢察官
    被      告  乙○○
右列被告因詐欺案件，經檢察官提起公訴（八十八年度偵字第一○○四三號），本院
判決如左：
    主  文
乙○○共同意圖為自己不法之所有，以詐術使人將本人之物交付，處有期徒刑伍月。
緩刑參年。
    事  實
一、乙○○明知並無貸款代辦之業務，竟於民國八十七年十二月間，夥同自稱〔王誌
    中〕之不詳真實姓名、年籍、住所之成年男子，共同意圖為自己不法之所有，於
    報上刊登〔陳先生貸款，聯絡電話000000000號〕之廣告，由乙○○提
    供其所有台北縣第一商業銀行華江分行五０三五六一號及萬通商業銀行二二八二
    ０三號之帳戶提款卡供王誌中交互使用，即以台北縣第一商業銀行華江分行帳戶
    供電洽貸款之不特定人匯入貸款手續費之用，俟不知情之貸款者以電話聯絡後，
    在電話中施行詐術予以欺騙之行為，於不知情之貸款者陷於錯誤，匯入手續費後
    ，再由乙○○自該帳戶提出匯款後通知王誌中並轉存至前開萬通商業銀行帳戶供
    王某自行以提款卡提領，俟提領後，即不知去向，適有甲○○於八十八年一月十
    四日見報與鄭某聯絡後，而依指示匯入手續費新台幣（下同）二萬三千五百元，
    遲未取得貸款，察覺有異，嗣於同年三月六日上午九時三十分許報警追查，始知
    上情。
二、案經被害人甲○○訴請高雄市政府警察局移送台灣高雄地方法院檢察署檢察官呈
    請台灣高等法院檢察署檢察長核轉臺灣板橋地方法院檢察署檢察官偵查起訴。
    理  由
一、訊據被告乙○○固坦承右揭時地提供上開帳戶予〔王誌中〕供匯入貸款手續費，
    按件計酬抽取佣金一情不諱，惟辯稱並無詐欺犯行，伊是看了廣告打電話去應徵
    工作，自稱王誌中之人叫伊把BB扣之號碼給他，並叫伊去開戶，有打電話跟自稱
    王誌中之人聯絡，但過年後就找不到他人，伊從頭到尾未見過王誌中本人，伊亦
    是受害者云云。經查，被告與自稱〔王誌中〕之男子間，明知並無代辦貸款之業
    務行為，竟共同以刊登廣告以匯款方式訛詐貸款代辦手續費一節，業經被害人甲
    ○○指述綦詳，並有上開帳戶匯款收據及存摺副頁影本在卷可憑。被告空言否認
    ，不足採信。臺灣板橋地方法院檢察署檢察官復將被告送法務部調查局測謊，被
    告稱：未曾以陳代書名義登廣告，被害人錢均由王誌中領取。經依控制問題法、
    混合問題法測試呈情緒波動反應，應係說謊，有法務部調查局鑑定通知書在卷可
    稽，本件事證明確，被告罪行堪予認定。
二、核被告乙○○所為，係犯刑法第三百三十九條第一項之詐欺取財罪。被告與〔王
    誌中〕之不詳真實姓名、年籍、住所之男子間，有犯意之聯絡及行為分擔，為共
    同正犯。被告等人於報紙刊登廣告，應僅係引誘被害人與其聯絡，於被害人聯絡
    後，始於電話中施行詐術，既僅係對一被害人施用詐術，並取得財物，是其詐欺
    行為自僅一次，無從認其有概括之犯意，公訴人認應依連續犯論擬，容有誤會。
    爰審酌被告之素行、犯罪之動機、目的、手段及所造成危害等一切情狀，處如主
    文所示之刑，以資懲儆。又被告前未曾受有期徒刑以上刑之宣告，有台灣臺北地
    方法院檢察署刑案資料查註紀錄表在卷可憑，其經此教訓後，應知所警惕，信無
    再犯之虞，本院因認所宣告之刑以暫不執行為適當，併諭知緩刑參年，以勵自新
    。
據上論斷，應依刑事訴訟法第二百九十九條第一項前段，刑法第二十八條、第三百三
十九條第一項、第七十四條第一款，罰金罰鍰提高標準條例第一條前段，判決如主文
。
本案經檢察官楊四猛到庭執行職務。
中      華      民      國    八十九    年      六      月    二十九    日
                              臺灣板橋地方法院刑事第四庭
                                  法    官    徐  子  涵
右正本證明與原本無異。
如不服本判決，應於判決送達後十日內向本院提出上訴狀。
                                  書 記 官    彭  麗  紅
中      華      民      國      八十九      年    七    月      三      日
附錄本案論罪科刑法條全文：
刑法第三百三十九條第一項：意圖為自己或第三人不法之所有，以詐術使人將本人或
                          第三人之物交付者，處五年以下有期徒刑、拘役或科或
                          併科一千元以下罰金。


司法院資訊處製作；財團法人民間司法改革基金會備份。
